臺灣臺北地方法院刑事判決　　　　　　　　　　　　　九十年度交易字第二四六號
　　公　訴　人　臺灣臺北地方法院檢察署檢察官
　　被　　　告　甲○○
右列被告因公共危險案件，經檢察官聲請簡易判決處刑（九十年度偵字第一一二０一
號），經本院新店簡易庭認不宜以簡易判決處刑，移由本院刑事庭依普通程序審理，
本院判決如左：
    主    文
甲○○服用酒類，不能安全駕駛動力交通工具而駕駛，處罰金貳萬伍仟元，如易服勞
役，以佰元折算壹日。
    事    實
一、甲○○於民國九十年五月一日凌晨飲用酒類，明知其已因服用酒類，達不能安全
    駕駛動力交通工具之程度，竟仍於同日凌晨三時三十分許駕駛車牌號碼ＤＰＡ－
    一八０號動力交通工具輕型機車，沿臺北市○○○路○段紅磚人行道由南向北方
    向行駛，至該路段與車前路口，因見巡邏員警經過旋即煞停、形跡可疑，而為警
    攔檢盤查並進行呼氣酒精濃度檢測，甲○○於九十年五月一日凌晨三時三十三分
    許之呼氣酒精濃度為一‧００亳克＼公升，因而發覺上情。
二、案經臺北市政府警察局文山第二分局報請臺灣臺北地方法院檢察署檢察官聲請簡
    易判決處刑，經本院新店簡易庭認不宜以簡易判決處刑，移由本院刑事庭依普通
    程序審理。
    理    由
一、訊據被告甲○○固不否認於右揭時、地飲用酒類，為警攔檢盤查並進行呼氣酒精
    濃度檢測，其於九十年五月一日凌晨三時三十三分許之呼氣酒精濃度為一‧００
    亳克＼公升等情，惟矢口否認服用酒類達不能安全駕駛程度而駕駛，辯稱：當日
    其為警查獲之際雖已發動其停放在紅磚人行道上之輕型機車擬駕車返家，但其正
    以行動電話與友人交談中，並未騎乘，人車均在紅磚人行道上云云。
二、經查：
（一）被告於九十年五月一日凌晨飲用酒類達不能安全駕駛動力交通工具之程度，仍
      於同日凌晨三時三十分許駕駛車牌號碼ＤＰＡ－一八０號動力交通工具輕型機
      車，沿臺北市○○○路○段紅磚人行道由南向北方向行駛，至該路段與車前路
      口，因見巡邏員警經過旋即煞停、形跡可疑，而為警攔檢盤查並進行呼氣酒精
      濃度檢測，被告於九十年五月一日凌晨三時三十三分許之呼氣酒精濃度為一‧
      ００亳克＼公升之事實，業據證人即當日舉發被告之臺北市政府警察局文山第
      二分局員警乙○○於檢察官偵訊中證述明確，核與酒精濃度檢測單、生理平衡
      檢測表、臺北市政府警察局舉發違反道路交通管理事件通知單、刑法第一百八
      十五條之三案件測試觀察紀錄表所載相符；其中被告於九十年五月一日凌晨三
      時三十三分許之呼氣酒精濃度為一‧００亳克＼公升，經員警命作平衡動作，
      被告有腳步不穩、顯然無法正常駕駛情事，亦經現場處理員警當場觀察、測試
      後記載明確，有酒精濃度檢測單、生理平衡檢測表、刑法第一百八十五條之三
      案件測試觀察紀錄表附卷可按。
（二）被告雖辯稱當日其為警查獲之際雖已發動其停放在紅磚人行道上之輕型機車擬
      駕車返家，但其正以行動電話與友人交談中，並未騎乘，人車均在紅磚人行道
      上云云，然被告當日確騎乘車牌號碼ＤＰＡ－一八０號動力交通工具輕型機車
      沿臺北市○○○路○段紅磚人行道由南向北方向行駛，至該路段與車前路口，
      因見巡邏員警經過旋即煞停、形跡可疑，而為警攔檢盤查並進行呼氣酒精濃度
      檢測一節，業據證人員警乙○○於偵訊中證述纂詳，而證人乙○○與被告素不
      相識、並無宿怨仇隙，此經被告自承不諱，衡情應無羅織誣陷被告之可能或必
      要，參諸被告陳稱斯時雖發動機車但尚未騎乘，而與友人以行動電話交談中，
      已交談約二十分鐘云云，惟就其與友人以行動電話交談一節，並無任何證據以
      實其說，且被告既與友人通話中、尚未騎乘機車，何以竟發動機車空轉引擎達
      二十分鐘？是被告所辯要與常情有違，委無可採，其騎乘機車在臺北市○○○
      路○段紅磚人行道上由南向北方向行駛，行至該路段與車前路口，因巡邏員警
      經過猛然煞停、形跡可疑而為警攔檢盤查查獲，已堪認定。
（三）按刑法第一百八十五條之三規定所謂「不能安全駕駛」，係抽象危險犯，並不
      以發生具體危險為必要，對於呼氣酒精濃度已達每公升０．五五毫克（０．五
      五亳克＼公升）以上，肇事率為一般正常人之十倍，認為已達不能安全駕車之
      標準，此業經法務部八十八年五月十八日以法八八檢字第００一六六九號函告
      週知，應為絕對不能安全駕駛動力交通工具；而就醫學文獻所知，酒精對人體
      造成之影響，於呼氣時酒精濃度達每公升０‧二五毫克（約合體內血液中酒精
      濃度五０亳克＼公升或百分之零點零五）即會輕度中毒，造成輕度協調功能降
      低，呼氣酒精濃度達每公升０‧五毫克時（約合體內血液中酒精濃度一００亳
      克＼公升或百分之零點一）屬輕到中度中毒症狀，出現反應較慢、感覺減低、
      影響駕駛之狀況，又飲酒後一小時許，其體內血液酒精濃度可達最高，飲酒一
      小時後其體內之酒精濃度隨即消減，此亦分別有行政院國軍退除役官兵輔導委
      員會臺北榮民總醫院八十八年八月五日（八八）北總內字第二六八六八號函、
      八十八年十月二十六日（八八）院賓文廉字第一三四０七號臺灣高等法院函附
      台北醫學院附設醫院精神科主任蔡尚穎「酒精對人體生理與行為之影響」一文
      可據。本件被告於九十年五月一日凌晨飲用酒類，於當日凌晨三時三十三分許
      駕駛車牌號碼ＤＰＡ－一八０號動力交通工具輕型機車，沿臺北市○○○路○
      段紅磚人行道由南向北方向行駛，至該路段與車前路口，因見巡邏員警經過旋
      即煞停、形跡可疑，而為警攔檢盤查並進行呼氣酒精濃度檢測，被告於九十年
      五月一日凌晨三時三十三分許之呼氣酒精濃度為一‧００亳克＼公升，且被告
      經員警命作平衡動作，有腳步不穩、顯然無法正常駕駛情事，業如前述，被告
      呼氣酒精濃度已逾０．五五亳克＼公升，且顯已造成其平衡感、穩定性、駕駛
      能力降低，應認已達不能安全駕駛動力交通工具之程度。
（四）則本件事證已臻明確，被告犯行洵堪認定，應依法論科。
三、核被告所為，係犯刑法第一百八十五之三條服用酒類不能安全駕駛動力交通工具
    而駕駛罪。爰審酌被告並無前科、素行良好，有臺灣高等法院被告全國前案紀錄
    表在卷可按，而酒精成分對人之意識能力具有不良影響，超量飲酒後會導致對週
    遭事務之辨識及反應能力較平常狀況薄弱，被告服用酒類達呼氣酒精濃度一‧０
    ０毫克＼公升、嚴重不能安全駕駛之程度，竟仍駕駛動力交通工具輕型機車，對
    一般往來之人車均生高度危險性，實有可罰，且其犯後否認犯行、未見悔意，但
    尚未因酒後駕車肇事傷及他人等一切情狀，量處如主文所示之刑，並諭知如易服
    勞役之折算標準，以資懲儆。
據上論斷，應依刑事訴訟法第四百五十二條、第二百九十九條第一項前段，刑法第一
百八十五之三條、第四十二條第二項，罰金罰鍰提高標準條例第二條，判決如主文。
本案經檢察官侯少卿到庭執行職務。
中      華      民      國    九十一    年     十一     月    二十九    日
                              臺灣臺北地方法院交通法庭
                                      法  官洪文慧
右正本證明與原本無異。
如不服本判決，應於判決送達後十日內，向本院提出上訴狀（應抄附繕本）。告訴人
或被害人如對於本判決不服者，應具備理由請求檢察官上訴，其上訴期間之計算係以
檢察官收受判決正本之日期為準。
                                      書記官謝韻華
中      華      民      國    九十一    年     十一     月    二十九    日
第一百八十五條之三
服用毒品、麻醉藥品、酒類或其他相類之物，不能安全駕駛動力交通工具而駕駛者，
處一年以下有期徒刑、拘役或三萬元以下罰金。
